【裁判字號】    97,訴,66
【裁判日期】    970425
【裁判案由】    毒品危害防制條例
【裁判全文】
臺灣基隆地方法院刑事判決                97年度訴字第66號
公  訴  人  臺灣基隆地方法院檢察署檢察官
被      告  甲○○
上列被告因毒品危害防制條例案件，經檢察官提起公訴（96年度
毒偵字第2675號），因被告於準備程序中為有罪之陳述，經本院
合議庭裁定由受命法官獨任行簡式審判程序，本院判決如下：
    主  文
甲○○施用第一級毒品，累犯，處有期徒刑捌月，扣案之第一級
毒品海洛因壹包淨重零點肆伍公克併同無從與之完全析離之分裝
袋壹只，沒收銷燬之。
    事實及理由
一、本件犯罪事實、證據及應適用之法條除下列應予補充外，其
    餘均引用起訴書之記載（如附件）：(1)犯罪事實欄一第3行
    「不起訴處分確定」等字後增列「於90年10月26日因無繼續
    施用毒品之傾向而執行完畢」，(2)證據補充「被告於本院中
    之自白、照片7張、法務部調查局鑑定書1份」，(3)應適用之
    法條補充「被告施用海洛因前之持有犯行，為施用海洛因之
    犯行所吸收，不另論罪」。
二、刑之酌科
    本院審酌被告犯罪之動機、曾有施用毒品之前科仍不知戒除
    ，惟其犯後坦承犯行、所犯乃戕害自己身心健康，尚未危及
    他人等一切情狀，量處如主文所示之刑。
三、沒收
    扣案之白色粉末1包（淨重0.45公克），核屬毒品危害防制
    條例所明定列管之第一級毒品海洛因，併同無法與之完全析
    離之分裝袋1只，應依毒品危害防制條例第18條第1項前段規
    定，宣告沒收併銷燬之。
四、據上論斷，應依刑事訴訟法第273條之1第1項、第299條第1
    項前段、第310條之2、第454條，毒品危害防制條例第10條
    第1項、第18條第1項、第23條第2項，刑法第11條前段、第
    47 條第1項，判決如主文。
本案經檢察官乙○○到庭執行職務
中    華    民    國    97    年    4    月    25     日
                  刑事第三庭法    官  鄭培麗
以上正本證明與原本無異。
對於本件判決如有不服，應於收受送達後10日內，向本院提出上
訴書狀，上訴於臺灣高等法院，並按他造當事人之人數附具繕本
。
中    華    民    國    97    年    4    月    25    日
                            書 記 官  王佩珠
附錄論罪法條：
毒品危害防制條例第10條第1項
施用第一級毒品者，處 6 月以上 5 年以下有期徒刑。
附件：
臺灣基隆地方法院檢察署檢察官起訴書
                                     96年度毒偵字第2675號
     被      告  甲○○  男  28歲（民國○○年○○月○○日生）
                         住基隆市中山區○○○路1巷44號
                         國民身份證統一編號：Ｚ000000000號
 上列被告因違反毒品危害防制條例案件，業經偵查終結，認應提
 起公訴，茲敘述犯罪事實、證據並所犯法條如下：
         犯罪事實
 一、甲○○前因施用毒品案件，經裁定送觀察、勒戒後，認無繼
     續施用毒品之傾向，由本署檢察官以90年度毒偵字第1537號
     為不起訴處分確定。復因施用第一級毒品及持有第二級毒品
     案件，先後由本署檢察官以92年度毒偵字第1231號、93年度
     毒偵字第2號、第693號、第743號及94年度毒偵字第831號提
     起公訴，分別經臺灣基隆地方法院以93 年度訴字第332號及
     94年度訴字第258號判決各判處有期徒刑1年、11月確定，以
     上2刑接續執行，甫於96年1月26日縮刑期滿執行完畢。詎其
     仍未戒除毒癮，復基於施用第一級毒品海洛因之犯意，於96
     年10月22日下午5 時許，在基隆市○○路99巷18號處（富國
     旅社305室），施用毒品海洛因1次，嗣為警於同日晚上9 時
     30分許，在上開處所查獲，並扣得其所有而主動交出房間內
     電視機下之毒品海洛因1包（毛重0.6公克、淨重0.45公克）
     ，經警採其尿液送驗結果，其尿液中係呈海洛因之嗎啡陽性
     反應後，始查獲上情。
 二、案經基隆市警察局第一分局報告偵辦。
         證據並所犯法條
 一、上揭事實，業據被告甲○○坦承不諱。經查，按一般吸用或
     施打毒品（或麻醉藥品）8小時內，約有百分之八十0於尿中
     排出，24小時後剩餘量之百分之九十再排出，72小時仍有微
     量排出。被告於96年10月22日22時34分許，在基隆市警察局
     第一分局所採集之尿液，經送台灣尖端先進生技醫藥股份有
     限公司檢驗結果，係呈海洛因之嗎啡陽性反應一節，有上揭
     分局偵辦毒品案件尿液檢體對照表及上開公司出具之濫用藥
     物檢驗報告（尿液檢體編號：482號）各1份附卷可稽，堪信
     被告確於上揭時有施用毒品海洛因之事實。此外，並有毒品
     海洛因1包（毛重0.6公克、淨重0.45公克）扣案可資佐證，
     復有不起訴處分書、起訴書及本署刑案資料查註紀錄表在卷
     足憑，是被告自白與事實相符，事證明確，其犯嫌已堪認定
     。
 二、核被告甲○○所為，係犯毒品危害防制條例第10條第1 項之
     施用第一級毒品罪嫌。又被告曾受有期徒刑執行完畢，有本
     署刑案資料查註紀錄表在卷可參，其於5 年內故意再犯本件
     有期徒刑以上之罪，為累犯，請依刑法第47條第1 項規定加
     重其刑。扣案之毒品，請依同條例第18條第1 項前段規定宣
     告沒收並諭知銷燬。
 三、依毒品危害防制條例第23條第2項、刑事訴訟法第251條第 1
     項提起公訴。
     此  致
 臺灣基隆地方法院
 中    華    民    國    96    年    12    月    24    日
                               檢察官  丙  ○  ○
 本件正本證明與原本無異
 中    華    民    國    96    年    12    月    27    日
                               書記官  林  亮  珠
 附錄所犯法條：
 毒品危害防制條例第10條第1項
     施用第一級毒品者，處 6 月以上 5 年以下有期徒刑。


司法院資訊處製作；財團法人民間司法改革基金會備份。
